# 同期贷款利率补偿如何入账？

提问人：lxj08099 时间：2023-02-13 11:49:19
陈版：一公司若干年前投资一个基金，并计入交易性金融资产，各种原因无法收回，无投资收益，按照本金全额计提坏账准备，今年经法院判定，收回了本金，并按照贷款利率收到补偿。请问，该补偿是计入投资收益吗？如果不是，请教下计入哪个损益科目？

回答人：chenyiwei
为何最初认定无法收回，将其公允价值评估为零，但后续可通过司法途径收回本金和取得利息补偿？前期将其公允价值评估为零是否构成前期差错？
在排除前期差错的前提下，本次收回金额与原账面价值（期初公允价值）的差额可确认为本期的投资收益。